臺灣士林地方法院刑事判決　　　　　　　　96年度訴字第68號
公　訴　人　臺灣士林地方法院檢察署檢察官
被　　　告　甲○○
選任辯護人　楊華興律師
上列被告因違反毒品危害防制條例案件，經檢察官提起公訴（95
年度偵字第9692號），本院判決如下：
    主  文
甲○○共同販賣第二級毒品，未遂，處有期徒刑參年拾月。
扣案之藍色藥錠肆顆（含第二級毒品MDMA成分，驗餘淨重零點陸
玖公克）、粉紅色藥錠貳顆（含第二級毒品MDMA成分，驗餘淨重
零點陸壹公克）、紫色藥錠貳顆（含第二級毒品MDA 成分，驗餘
淨重零點陸伍公克）、褐色藥錠貳顆（含第二級毒品MDMA、MDEA
成分，驗餘淨重零點伍玖公克）均沒收銷燬，黃色藥錠壹顆（含
第三級毒品2C-B成分，驗餘淨重零點壹捌公克）、手機壹支（含
SIM卡壹張）均沒收。
    事  實
一、甲○○原為職業員警，與綽號「剛剛」（真實姓名、年籍不
    詳）之成年男子，明知MDMA、MDA 、MDEA為納入毒品危害防
    制條例規範之第2 級毒品，2C-B則為同條例規範之第3 級毒
    品，地下市場流通之搖頭丸主要以上揭成分組成之，不得予
    以販賣。緣「剛剛」於95年7 月31日在網站CLUB10 69 拓峰
    網留言版中發現有網友張貼「想試ES* 沒糖果.5MEO. 可 以
    幫忙嗎」等文句，遂化名「TONY」，張貼「0000000000找小
    柯」等語，透露販賣毒品之訊息。嗣當日下午4 時20分許，
    大同分局警備隊隊員趙錦龍執行網路巡邏時發現該則留言，
    即於95年8 月2 日下午1 時許以上開行動電話化名「KEVEN
    ，佯裝有意購買搖頭丸，適甲○○與「剛剛」同在位於臺北
    市○○○路附近之「同志三溫暖」，甲○○代「剛剛」接獲
    趙錦龍來電，遂與「剛剛」基於販賣第2 級、第3 級毒品之
    犯意聯絡，依「剛剛」指示，持用「剛剛」所有之00000000
    00號行動電話與化名「KEVEN 」之趙錦龍就販賣之毒品數量
    、價格及交貨地點磋商，最後以12顆搖頭丸新臺幣（下同）
    5,000 元之價格定案，甲○○遂攜帶藥錠共12顆（含第2 級
    毒品MDMA成分之藍色藥錠4 顆、含第2 級毒品MDMA成分粉紅
    色藥錠2 顆、含第2 級毒品MDA 成分之紫色藥錠2 顆、含第
    2 級毒品MDMA、MDEA成分之褐色藥錠2 顆、含第3 級毒品
    2C-B 成 分之黃色藥錠1 顆、含PMMA成分之橘色藥錠1 顆）
    ，依約前往臺北市○○○路436 號11樓電梯口，而於同年8
    月2 日下午3 時35分許抵達，經警確認甲○○擬攜帶第2 級
    、第3級 毒品販賣之身分後，警方即表明身分將甲○○逮捕
    ，並扣得上開藥錠共12顆（藍色藥錠總毛重0.72公克，驗餘
    淨重0.69公克、粉紅色藥錠總毛重0.64公克，驗餘淨重0.61
    公克、紫色藥錠總毛重0.68公克，驗餘淨重0.65公克、褐色
    藥錠總毛重0.62公克，驗餘淨重0.59公克、黃色藥錠總毛重
    0.21公克，驗餘淨重0.18公克、橘色藥錠總毛重0.47公克，
    驗餘淨重0.44公克）及「剛剛」所有之供聯繫販賣毒品所用
    之手機1 支（序號：MIＺ000 0000000000000號，並含SIM 卡
    1 張）
二、案經臺北市政府警察局大同分局報請臺灣士林地方法院檢察
    署檢察官偵查起訴。
    理  由
一、上揭犯罪事實業經被告甲○○坦承不諱，自白其與化名「
    KEVEN 」者聯繫搖頭丸交易，約定價格、數量及交貨時地，
    並依約攜帶毒品交易而為警逮捕之情節，核與證人趙錦龍即
    化名「KEVEN 」之查獲員警證述者相符，並有2 人間（發話
    人為趙錦龍0000 000000 號、收話人為被告0000000000號）
    電話通話譯文1 份附卷為憑，而證人趙錦龍指證因執行網路
    巡邏，發現拓峰網網頁流傳買賣毒品訊息而查獲本案等節，
    亦有卷附拓峰網網頁列印資料1 紙可憑。此外，在被告處扣
    案之藥錠12顆，經台北市政府警察局依藥錠顏色隨機取樣鑑
    定，其中11顆含第2 級、第3 級毒品成分（藍色藥錠含第2
    級毒品MDMA成分、粉紅色藥錠含第2 級毒品MDMA成分、紫色
    藥錠含第2 級毒品MDA 成分、褐色藥錠含第2 級毒品MDMA、
    M DEA 成分、黃色藥錠含第3 級毒品2C-B成分），此有該局
    95 年9月18日北市鑑毒字第488 號鑑驗通知書在卷可稽。上
    開被告任意性自白，核與前揭跡證均相符合，得予採信。本
    件事證明確，犯行洵堪認定。
二、按MDMA、MDA 、MDEA為毒品危害防制條例規範之第2 級毒品
    ，2C-B則為同條例規範之第3 級毒品，不得販賣。被告因員
    警趙錦龍偽稱欲購買毒品，而起意販賣第2 級、第3 級毒品
    ，且依約攜帶含有第2 級、第3 級毒品之藥錠前往交付，應
    認已著手實施販賣毒品之行為，惟本案既係警方佯裝購毒者
    所查獲，事實上不能真正完成買賣毒品行為，是被告上開行
    為，應論以毒品危害防制條例第4 條第6 項、第2 項之販賣
    第二級毒品未遂罪及同條例第4 條第6 項、第3 項之販賣第
    三級毒品未遂罪，均依既遂犯之刑減輕之。又被告與成年男
    子「剛剛」間，有犯意聯絡及行為分擔，均為共同正犯。而
    被告販賣第2 級毒品前持有第2 級毒品之低度行為，業為販
    賣之高度行為所吸收，不另論罪（持有第3 級毒品不成罪）
    。復被告以一販賣行為觸犯上開二罪名，為想像競合犯，應
    從一重之販賣第二級毒品未遂罪處斷。爰審酌毒品危害防制
    條例列管之毒品，危害國人身心健康、社會秩序至鉅，而被
    告身為執法人員更應知悉毒品之危害性，卻仍與「剛剛」共
    同販售具第二級、第三級毒品成分之藥錠，原應重懲，姑念
    被告犯後坦承罪行，表示悔意等一切情狀，量處如主文所示
    之主刑。
三、扣案藍色藥錠4 顆含第2 級毒品MDMA成分，總毛重0.72公克
    ，驗餘淨重0.69公克；粉紅色藥錠2 顆含第2 級毒品MDMA成
    分，總毛重0.64公克，驗餘淨重0.61公克；紫色藥錠2 顆含
    第2 級毒品MDA 成分，總毛重0.68公克，驗餘淨重0.65公克
    、褐色藥錠2 顆含第2 級毒品MDMA、MDEA成分總毛重0.62公
    克，驗餘淨重0.59公克，除取驗部分業已滅失無從諭知沒收
    外，驗餘藥錠部分含有前揭第2 級毒品成分，且該第2 級毒
    品之成分與其他成分已結合而無從分離，均應依毒品危害防
    制條例第18條第1 項前段規定沒收銷燬。至於黃色藥錠1 顆
    含第3 級毒品2C-B成分，總毛重0.21公克，驗餘淨重0.18公
    克，因非第1 級、第2 級毒品，不得依毒品危害防制條例第
    18 條 第1 項前段規定沒收銷燬，而同條例第19條第1 項所
    定「供犯罪所用或因犯罪所得之物」，係指犯第4 條至第9
    條、第12條、第13條或第14條第1 項、第2 項之罪所用或所
    得之物，不包括毒品本身在內，是亦不得援用為前揭扣案第
    3 級毒品沒收依據，職是，同條例對於查獲之製造、運輸、
    販賣、意圖販賣而持有、以非法方法使人施用、引誘他人施
    用及轉讓第3 級毒品之沒收，並無特別規定，惟被告販賣第
    3 級毒品行為既已構成犯罪，則上開含第3 級毒品之黃色藥
    錠，除取驗部分已滅失無從諭知沒收外，其餘成分業與第3
    級毒品結合不可分離為藥錠，該藥錠即屬不受法律保護之違
    禁物，應回歸刑法之適用，依刑法第38條第1 項第1 款之規
    定沒收之。至扣案之手機1 支（序號：MIＺ000000000000000
    0 號，含SIM1張）為共犯「剛剛」所有，並為被告聯繫販賣
    毒品之工具，業經被告自承在卷，應依毒品危害防制條例第
    19條第1 項宣告沒收。
四、公訴意旨另稱：被告明知K 他命、PMMA為毒品危害防制條例
    規範之第3 級毒品，PMMA並為搖頭丸成分之一，不得販賣，
    竟於95年7 月31日在網站CLUB10 69 拓峰網留言版中發現有
    網友張貼「想試ES* 沒糖果.5MEO. 可 以幫忙嗎」等文句，
    遂化名「TONY」，張貼「0000000000找小柯」等語，透露販
    賣毒品之訊息。嗣當日下午4 時20分許，大同分局警備隊隊
    員趙錦龍執行網路巡邏時發現該則留言，即於95年8 月2 日
    下午1 時許以上開行動電話化名「KEVEN 」，佯裝有意購買
    ，確認被告確有販賣搖頭丸及K 他命後，即相約在台北市大
    同區○○○路436 號11樓電梯口前，以5 千元購買12顆搖頭
    丸、K 他命等毒品。被告遂攜帶藥錠共12顆（含第2 級毒品
    MDMA成分之藍色藥錠4 顆、含第2 級毒品MDMA成分粉紅色藥
    錠2 顆、含第2 級毒品MDA 成分之紫色藥錠2 顆、含第2級
    毒品MDMA、MDEA成分之褐色藥錠2 顆、含第3 級毒品2C-B
    成分之黃色藥錠1 顆、含PMMA成分之橘色藥錠1 顆），依約
    前往上址，而於同年8 月2 日下午3 時35分許為警查獲，因
    認被告販賣K 他命及含PMMA成分之橘色藥錠1 顆未遂之犯行
    ，另涉毒品危害防制條例第4 條第6 項、第3 項販賣第3 級
    毒品未遂罪嫌，與本院前開論科者，有想像競合犯裁判上一
    罪關係等語。惟查，PMMA即Para-methoxymethamphetamine
    （對- 甲氧基甲基安非他命）係於95年8 月8 日始公告列為
    毒品危害防制條例第2 條第1 項第3 款之第3 級毒品規範，
    此有行政院院臺法字第0950034892號文可憑，而被告持含
    PMMA 成 分之藥錠販賣之時間為95年8 月2 日，斯時，PMMA
    尚未列入第3 級毒品規範，予以販賣，自難科以同條例第4
    條第3項 、第6 項販賣第3 級毒品未遂之罪名。又被告持以
    販賣之藥錠，經台北市政府警察局檢驗均未檢出第3 級毒品
    K 他命成分，有上開檢驗報告足憑，而徵諸卷附被告與證人
    趙錦龍通話資料以觀，證人趙錦龍化名「KEVEN 」佯向被告
    購買者無非「衣服」（意指搖頭丸），並無關於販賣K 他命
    之聯繫，公訴人指被告販賣第3 級毒品K 他命未遂，恐乏證
    據相佐。惟公訴人既認被告所涉販賣第3 級毒品PMMA、K 他
    命之犯嫌，與本院前揭論科者有想像競合犯裁判上一罪關係
    ，爰不另為無罪之諭知，附此敘明。
據上論斷，應依刑事訴訟法第299條第1項前段，毒品危害防制條
例第4 條第2 項、第3 項、第6 項、第18條第1 項前段、第19條
第1 項，刑法第11條但書、第28條、第55條、第25條、第38條第
1項 第1 款，判決如主文。
本案經檢察官曾勁元到庭執行職務
中　　華　　民　　國　　96　　年　　5　　月　　31 　　日
　　　　　　　　　刑事第七庭  審判長法　官　趙文卿
                                    法  官  王俊雄
                                    法  官  楊得君
如不服本判決應於送達後10日內向本院提出上訴狀。
以上正本證明與原本無異。
                                    書記官  吳尚文
中　　華　　民　　國　　96　　年　　6 　　月　　1 　　日
附錄論罪科刑法條
毒品危害防制條例第4 條第2 項、第3 項、第6 項
製造、運輸、販賣第二級毒品者，處無期徒刑或 7 年以上有期徒
刑，得併科新臺幣 7 百萬元以下罰金。
製造、運輸、販賣第三級毒品者，處 5 年以上有期徒刑，得併科
新臺幣 5 百萬元以下罰金。
前五項之未遂犯罰之。
